【裁判字號】    91,上易,2300
【裁判日期】    920128
【裁判案由】    竊盜
【裁判全文】
臺灣高等法院臺中分院刑事判決                  九十一年度上易字第二三號
    上  訴  人
    即  被  告  丙○○  男三十.
右上訴人因竊盜案件，不服臺灣彰化地方法院九十一年度易字第七○○號中華民國九
十一年九月二十日第一審判決（聲請簡易處刑案號：臺灣彰化地方法院檢察署九十一
年度偵字第二六八八號），提起上訴，本院判決如左：
    主      文
原判決撤銷。
丙○○攜帶兇器、踰越牆垣、毀越窗戶安全設備、於夜間侵入有人居住之建築物竊盜
，處有期徒刑玖月。
    事      實
一、丙○○意圖為自己不法之所有，於民國九十一年四月十三日夜間凌晨四時十六分
    許，攜帶其所有於客觀上足對人之生命、身體造成危害，可供兇器使用之螺絲起
    子一支（未扣案），先攀爬踰越大門口有警衛居住看守之彰化縣鹿港鎮彰濱工業
    區○○○○路三六號甲○○經營之「彰茂企業有限公司」工廠圍牆後，並以該螺
    絲起子毀壞該公司一樓辦公室窗戶後，再踰越過窗戶侵入登上性質上屬有人居住
    之二樓辦公室翻箱倒櫃（該二樓辦公室雖無人居住，然其三樓平時係由甲○○居
    住使用，失竊當時並有一女傭居住於內，又該辦公室之工廠大門口並有警衛看守
    ，則整體觀之，該二樓辦公室性質上仍應屬有人居住之建築物），復持工廠內他
    人所有於客觀上亦足對人之生命、身體造成危害，可供兇器使用之榔頭、鐵撬各
    一支連同其所攜帶之螺絲起子撬開甲○○辦公室內其所管領使用之保險箱後，共
    計下手竊取外幣十多種、現金新台幣約十四萬餘元、旅行支票、大興農超級市場
    提貨券、勞力士男女手錶各一支等物，得手後將新台幣現金、勞力士男女手錶各
    一支、提貨券以外之物連同作案用螺絲起子、榔頭各一支丟棄在鹿港鎮○○路六
    堵埤溝內，返回住所後並隨手將提貨券放在桌上，其不知情之妻曾于庭（另經檢
    察官為不起訴處分）起床見桌上有提貨券，遂於同日下午二時四十分許，持往台
    中縣大里市○○路大興農生鮮超市購物，結帳時為店員戴于茜發現提貨券有問題
    告以不能使用並報警處理，曾于庭遂改以信用卡付帳，並在回家途中順手將提貨
    券丟棄，嗣於九十一年四月十五日下午五時五分許，為警在台中縣大里市○○里
    ○○路六八三巷廿四號五樓搜索查扣丙○○作案用與現場遺留鞋印相符之運動鞋
    一雙，再循線於同年月二十三日十四時許，在台中縣大里市○○路○段一六八號
    前拘獲丙○○，並尋回勞力士手錶二支及自丙○○駕駛之車牌號碼ＲＦ─六九一
    九號自用小客車內起出作案用鐵撬一支，而查獲上情。
二、案經彰化縣警察局鹿港分局報請臺灣彰化地方法院檢察署檢察官偵查後，聲請簡
    易處刑，經原審簡易庭認不適宜依簡易程序處刑，乃簽由原審普通庭依通常程序
    審理。
    理      由
一、右開事實，業據上訴人即被告丙○○（以下簡稱被告）於警訊、偵查、原審審理
    及本院調查、審理時坦承不諱，核與被害人甲○○於警訊中指陳失竊情節相符，
    並經證人乙○○、戴于茜、彭劍龍於警訊中供證屬實，復經被告之妻曾于庭供述
    無誤，且有贓物認領保管單、信用卡簽帳單、鞋印各一紙、照片十六張、鹿港分
    局彰茂企業公司遭竊盜案現勘資料一冊附卷可稽，及扣案之被告作案用鐵撬一支
    與被告所穿球鞋一雙（與現場遺留鞋印相符）可資佐證。堪認被告之自白與事實
    相符，應足採信。是本案罪證明確，被告涉犯竊盜犯行，堪以認定。
二、查螺絲起子、榔頭及鐵撬均屬質地堅硬，於客觀上足對人之生命、身體造成危害
    ，顯可供兇器使用；又該遭竊之二樓辦公室雖未供人居住，然其上三樓平時係由
    甲○○居住使用，失竊當時並有一女傭居住於內，另該辦公室之工廠大門口並有
    警衛看守等情，業據證人洪秋萍於本院調查時到庭證述屬實，則整體觀之，該遭
    竊二樓辦公室性質上仍應屬有人居住之建築物無誤（參最高法院七十年度台上字
    第一六一三號判例）。是被告持上開可供兇器使用之螺絲起子、榔頭及鐵撬，並
    踰越牆垣及毀越窗戶安全設備，於夜間侵入有人居住之建築物行竊財物，核其所
    為，係犯刑法第三百二十一條第一項第三款、第二款、第一款之攜帶兇器、踰越
    牆垣、毀越窗戶安全設備、於夜間侵入有人居住之建築物加重竊盜罪。原審以本
    案事證明確，對被告予以論罪科刑，固非無見。然原審對於被告行竊當時，係先
    攀爬逾越牆垣進入等情，並未於事實及理由欄內，詳予論述；且被告所侵入行竊
    之該二樓辦公室，於性質上仍應屬有人居住之建築物，惟原審卻認定係屬無人居
    住之建築物，均有未洽。是被告上訴意旨並未提出任何新之證據與辯詞，俾供本
    院調查審酌，其上訴雖無理由，然原審判決既有上開可議之處，自應由本院予以
    撤銷改判。爰酌被告犯罪之動機、目的、手段、其攜帶兇器並於夜間侵入有人居
    住之建築物行竊，對被害人之人身居住安寧，危害甚鉅及其犯罪後坦承犯行等一
    切情狀，量處如主文所示之刑。至被告所有供行竊所用之螺絲起子一支，並未扣
    案，且被告自承已加以丟棄，其又非違禁物，為避免日後執行困難，乃不併予宣
    告沒收。另扣案之鐵撬一支非被告所有之物，被告所穿球鞋一雙雖係被告所有，
    但並非直接供本案犯罪所用之物，亦均毋庸併予宣告沒收之。
三、據上論斷，應依刑事訴訟法第三百六十九條第一項前段、第三百六十四條、第二
    百九十九條第一項前段，刑法第三百二十一條第一項第一款、第二款、第三款判
    決如主文。
本案經檢察官丁○○到庭執行職務。
中      華      民      國      九十二  年      一      月      二十八  日
                                臺灣高等法院臺中分院刑事第八庭
                                      審判長法  官  羅  得  村
                                            法  官  劉  榮  服
                                            法  官  黃  文  進
右正本證明與原本無異。
本件不得上訴。
                                            書記官  許  麗  花
中      華      民      國      九十二  年      一      月      二十九  日
附錄論罪科刑條文：
刑法第三百二十一條第一項：
犯竊盜罪而有左列情形之一者，處六月以上五年以下有期徒刑：
一、於夜間侵入住宅或有人居住之建築物、船艦或隱匿其內而犯之者。
二、毀越門扇、牆垣或其他安全設備而犯之者。
三、攜帶兇器而犯之者。
四、結夥三人以上而犯之者。
五、乘火災、水災或其他災害之際而犯之者。
六、在車站或埠頭而犯之者。
                                                                        Ａ


司法院資訊處製作；財團法人民間司法改革基金會備份。
